# 请教陈版：坏账准备的估计

提问人：跨度防护 时间：2018-12-02 14:27:31
案例：（ 1 ） 2018 年 8 月 15 日，A与B达成债务重组协议，A原应收B100万，协议约定B仅向A支付 60 万即可，并要求在 2018 年 11 月 30日前支付完毕；（ 2 ）现对A进行审计，基准日为 2018 年 10 月 31 日，账面A应收B为 60 万，检查期后回款后发现，截止 2018 年 11 月 30日，B并未支付回款，A应收仍为 60 万，企业解释已与对方谈妥，后续可以回款。
请教陈版，下述判断是否正确： 1 、在基准日，因有债务重组协议作为支撑，据企业判断无重大坏账损失风险，是否应仍按账龄计提计提坏账准备； 2 、虽然期后未回款，但该事项在基准日不可预知，即不能站在此时的时点做“未卜先知”的判断，因此期后未回款属于资产负债表日后非调整事项。

回答人：chenyiwei
1 、有债务重组协议的情况下，表明债务人的信用风险特征较为特殊，建议采用个别认定法。不能仅仅因为已达成债务重组协议而认为无需计提准备，还需考虑债务人的信用风险和履约能力。 2 、债务人违约是由多种因素综合影响所导致，不能排除某些影响因素在资产负债表日已存在，因此在这种情况下，很可能要将期后债务人的违约作为调整事项处理。

提问人：跨度防护 时间：2018-12-03 00:12:18
请教陈版，如果按个别认定，坏账提多少合适呢，也是个估计数，需要考虑哪些因素呢，比如提50%，数据又是怎么来的呢？

回答人：chenyiwei
最主要考虑因素是债务人的财务状况、还款能力、履约意愿、提供外部担保的情况等。涉及重大估计和判断，必要时应咨询律师意见。